臺灣士林地方法院交通事件裁定       100年度交聲字第1048號
原處分機關  臺北市交通事件裁決所
異  議  人  謝靜怡
即受處分人
上列異議人即受處分人因違反道路交通管理處罰條例案件，對於
臺北市交通事件裁決所於民國100 年11月4 日所為之處分（原處
分案號：北市裁罰字第裁22-ZAP025306號），聲明異議，本院裁
定如下：
    主  文
異議駁回。
    理  由
一、原處分意旨略以：異議人即受處分人謝靜怡所有之7395-ZR
    號自小客車，於民國100 年6 月29日下午3 時7 分許，經人
    駕駛行經國道汐止收費站時，因未裝設電子收費車道扣款設
    備又誤闖電子收費車道，而未扣繳通行費，經催繳又未於期
    限內繳款，而有「汽車行駛於應繳費之公路不依規定繳費」
    之違規，為警製單舉發。經異議人提出申訴，原處分機關函
    請舉發單位調查結果，仍認異議人有上開違規行為，乃依道
    路交通管理處罰條例第27條第1 項，裁決異議人新臺幣（下
    同）3,000 元之罰鍰。
二、異議意旨略以：異議人於100 年6 月29日將上開自小客車借
    給同事使用，因同事不知該車未裝電子收費車道扣款設備而
    誤闖，異議人收到600 元之罰單已經立刻繳交，但未收到另
    1 張40元之通行費補繳通知書，為此聲明異議云云。
三、按汽車行駛於應繳費之公路、橋樑、隧道或輪渡，不依規定
    繳費者，處汽車所有人或駕駛人3,000 元以上6,000 元以下
    罰鍰，並追繳欠費，道路交通管理處罰條例第27條第1 項定
    有明文。而法院認為聲明異議無理由者，應以裁定駁回之，
    此為道路交通事件處理辦法第18條所明定。
四、異議人所有車牌號碼為7395-ZR 號自小客車，於上開時間誤
    闖前揭電子收費車道，而未能扣繳通行費之事實，為異議人
    所不爭執，此部分事實自堪認定。而遠通電收股份有限公司
    （以下簡稱遠通公司）為此製發「高速公路通行費催繳通知
    單」，向異議人催繳通行費及作業處理費，該通知單向異議
    人位於臺北市內湖區○○○路○ 段296 巷26號15樓之1 投遞
    ，於100 年8 月1 日完成寄存送達之事實，亦有遠通公司10
    0 年12月9 日函覆之補繳通知單、送達證書各1 份在卷可參
    ，異議人業經通知補繳，猶未繳納通行費及作業處理費，警
    方依法對其掣單舉發、原處分機關據以裁罰即無違誤，本件
    異議為無理由，應予駁回。
據上論斷，應依道路交通事件處理辦法第18條，裁定如主文。
中    華    民    國   100    年    12    月    27    日
                              臺灣士林地方法院交通法庭
                                  法  官  鄭光婷
以上正本證明與原本無異。
如不服本裁定，應於裁定送達後5 日內向本院提出抗告狀。
                                  書記官  方蘭芬
中    華    民    國   100    年    12    月    28    日